---
title: "TP 2: SHAP"
author: "Damian Fontenla"
date: "29 de Octubre de 2022"
output:
  html_notebook:
    theme: spacelab
    toc: yes
    toc_float: yes
    df_print: paged
---

## Diagnóstico y Evaluación de Modelos de Regresión Lineal

### Dataset
Los datos con los que se trabajará en este TP provienen de la 3° Encuesta Mundial de Salud Escolar (EMSE) provistos por el 
Ministerio de Salud [link](http://datos.salud.gob.ar/dataset/base-de-datos-de-la-3-encuesta-mundial-de-salud-escolar-emse-con-resultados-nacionales-argentina) de la República Argentina. Esta encuesta trata sobre temas de salud y hábitos de las personas en la 
escuela secundaria que pueden impactar en su salud. 


```{r, warning=F, message=F}
rm( list=ls() )  #remove all objects
gc()       
```


```{r, warning=F, message=F}
options(scipen=999)
```

```{r, warning=F, message=F}
# Carga de librerías
library(corrr)
library(ggplot2)
library(dplyr)
library(tidyverse)
library(tidymodels)
library(rsample)
library(gridExtra)
library(knitr)
library(kableExtra)
library(GGally)

```

Comenzamos leyendo los datos y viendo su estructura, para esto utilizamos la función glimpse
```{r, warning=F, message=F}
#Importamos los datasets con los que trabajaremos
encuesta_salud_train = read.csv("/Users/dfontenla/Maestria/2022C2/EEA/practica/repo/EEA-2022/TP1/encuesta_salud_train.csv", encoding = "UTF-8") %>% mutate(id = 1:nrow(.)) 
encuesta_salud_test = read.csv("/Users/dfontenla/Maestria/2022C2/EEA/practica/repo/EEA-2022/TP1/encuesta_salud_test.csv", encoding = "UTF-8") %>% mutate(id = 1:nrow(.)) 

```

```{r, warning=F, message=F}
#encuesta_salud_train$nivel_educativo
```

```{r, warning=F, message=F}
#Observamos la estructura y variables
encuesta_salud_train %>% glimpse()
```
